---
title: "projeto_final"
author: "Amanda Freitas"
date: '2022-07-26'
output: html_document
editor_options: 
  markdown: 
    wrap: 72
---

```{r setup, include=FALSE}
knitr::opts_chunk$set(echo = TRUE)
```

```{r message=FALSE, warning=FALSE}
library(tidyverse)
library(tidylog)
library(readr)
library(ggplot2)
library(knitr)
library(tidyr)
library(RColorBrewer)
library(broom)
```

# European Social Survey - Posicionamento político e dieta de mídia na Europa

Banco de dados usado: ESS Round 8: European Social Survey Round 8 Data
(2016). Data file edition 2.1. NSD - Norwegian Centre for Research Data,
Norway -- Data Archive and distributor of ESS data for ESS ERIC.
<doi:10.21338/NSD-ESS8-2016>

Obtido em:
<https://www.kaggle.com/datasets/pascalbliem/european-social-survey-ess-8-ed21-201617>

Codebook disponível em:
<https://stessrelpubprodwe.blob.core.windows.net/data/round8/survey/ESS8_appendix_a7_e01_1.pdf>

Universe: All persons aged 15 and over resident within private
households, regardless of their nationality, citizenship, language or
legal status, in the countries as listed in the "Geographical Coverage"

Time period: 21-08-2016 - 27-12-2017

Geographical scope:Europe

Geographical Unit: Austria, Belgium, Czechia, Estonia, Finland, France,
Germany, Hungary, Iceland, Ireland, Israel, Italy, Lithuania,
Netherlands, Norway, Poland, Portugal, Russian Federation, Slovenia,
Spain, Sweden, Switzerland, United Kingdom

------------------------------------------------------------------------

O presente trabalho buscou explorar a distribuição de variáveis
relacionadas ao autoposicionamento político, o consumo de notícias sobre
política, uso de internet e interesse em política no continente Europeu.
Para isso, usou a 8a onda do ESS, aplicada em 2016/2017.

# Importando os dados originais

```{r message=FALSE, warning=FALSE}
original_variables <- read.csv("original_data/original_variables.csv") 

original_variables <- as_tibble(original_variables)

original_data <- read.csv("original_data/ESS8e02.1_F1.csv")

original_data <- as_tibble(original_data)

dim(original_variables)
dim(original_data)

```

Há dois bancos de dados usados inicialmente:

O banco de dados chamado nesse projeto de original_variables contém a
descrição de todas as variáveis, a questão correspondente no survey, e
mais informações a respeito de cada variável. Existem 534 variáveis no
banco. Este banco de dados foi usado também para seleção das variáveis
necessárias para a análise sobre valores políticos e consumo de mídia.

Cada linha do banco de dados original corresponde à resposta de um dos
44.387 respondentes a cada uma das 543 perguntas do survey.

# Limpeza dos dados

## Descrição das variáveis relevantes

Primeiramente foi necessário selecionar as variáveis relacionadas a
consumo de mídia e valores políticos, além da coluna correspondetne ao
país de origem do respondente. No banco de dados com a descrição das
variáveis, foi possível identificar que as seguintes variáveis
interessam para os objetivos, de acordo com o codebook:

1.  **cntry** - country of respondent - há 23 opções de países, cada um
    identificado com siglas de 2 letras;

2.  **nwspol** - News about politics and current affairs, watching,
    reading or listening, in minutes - 00 corresponde a nenhum tempo

    **Questão aplicada**: On a typical day, about how much time do you
    spend watching, reading or listening to news about politics and
    current affairs?

3.  **netusoft** - Internet use, how often

    **Questão aplicada:** People can use the internet on different
    devices such as computers, tablets and smartphones. How often do you
    use the internet on these or any other devices, whether for work or
    personal use? Em que, 1 = Never, 2 = Only occasionally 3 = A few
    times a week 4 = Most days 5 = Every day

4.  **lrscale** - Placement on left right scale

    **Questão aplicada**: In politics people sometimes talk of 'left'
    and 'right'. Using this card, where would you place yourself on this
    scale, where 0 means the left and 10 means the right?

5.  **polintr -** How interested in politics

    **Questão aplicada**: How interested would you say you are in
    politics - are you... ; Em que, 1 Very interested 2 Quite interested
    3 Hardly interested 4 Not at all intereste

Além disso, as seguintes variáveis sociodemográficas foram mantidas:

1.  **gndr** - Gender em que 1 é Male e 2 é Female
2.  **yrbrn** - Year of birth

## Filtrando as variáveis

Usando o banco de dados das variáveis, filtrando apenas as informações a
respeito dessas:

```{r echo=TRUE, message=FALSE, warning=FALSE}
useful_variables <- original_variables %>% 
  filter(Name == "cntry"| Name== "nwspol"| Name== "netusoft" | Name== "lrscale"| Name== "polintr"| Name== "gndr"| Name== "yrbrn")

```

## Limpando o banco de dados original

Selecionando apenas as colunas das variáveis que importam para a
análise, usando o banco criado anteriormente:

```{r echo=TRUE, message=FALSE, warning=FALSE}
useful_variables_vetor <- useful_variables$Name

dados1 <- original_data %>% 
  select(useful_variables_vetor)

```

Vamos realizar algumas limpezas para obter apenas valores reais, usando
como base o Codebook:

-   Usaremos idades apenas até 80 anos em 2016

-   Usaremos idades apenas maiores de 18 anos em 2016 Portanto,
    restringiremos as respostas à variável yrbrn do ano de 1936 a 1998.
    Além disso, valores inválidos como 000 ou 9999 serão removidos

-   a variável gndr será filtrada apenas para os valores 1 e 2.

-   os valores válidos de netusoft vão de de 1 a 5;

-   os valores válidos de lrscale vão de 0 a 10;

-   os valores válidos de polintr vão de 1 a 4;

-   serão usados os valores de nwspol (horas consumindo notícias sobre
    polítias) entre 0 e 480 minutos (equivalente a 8 horas)

```{r echo=TRUE, message=FALSE, warning=FALSE}
clean_data <- dados1 %>% 
  filter(yrbrn >= 1936) %>% 
  filter(yrbrn <= 1998) %>% 
  filter(gndr == 2 | gndr == 1) %>% 
  filter(netusoft >= 1) %>% 
  filter(netusoft <= 5) %>% 
  filter(lrscale >= 0) %>% 
  filter(lrscale <= 10) %>% 
  filter(polintr >= 1) %>% 
  filter(polintr <= 4) %>% 
  filter(nwspol >= 0) %>% 
  filter(nwspol <= 480)
```

```{r echo=FALSE, message=FALSE, warning=FALSE}
head(clean_data) %>% 
  kable()
```

# Recodificando variáveis

Para facilitar as análises, serão recodificadas algumas variáveis: 1.
Serão escritos os países por extenso, ao invés de siglas; 2. Serão
escritos os gêneros "male" e "female" ao invés dos números 1 e 2; 3; A
variável netusoft será recodificada para as frequências (Never, often
etc...) ao invés dos números de 1 a 5 4. Será criada uma variável que
calcula a idade que cada respondente tinha no ano de 2016 5. Será criada
uma variável para faixas de idade; 6. Será criada uma variável de
espectro político com as categorias esquerda, centro e direita; 7. Será
criada uma nova variável para interesse em política em que haverá os
"interessados em política" e os "desinteressados"

## Recodificações:

Primeiramente, as recodificações que envolvem mudar os nomes dos valores
das variáveis categóricas

```{r message=FALSE, warning=FALSE, include=FALSE}
clean_data2 <- clean_data %>%
  #recodificação do nome dos países, escritos por extenso
    mutate(cntry = case_when(
      cntry %in% "AT"~"Austria",
      cntry %in% "BE"~"Belgium",
      cntry %in% "CH"~"Switzerland",
      cntry %in% "CZ"~"Czechia",
      cntry %in% "DE"~"Germany",
      cntry %in% "EE"~"Estonia",
      cntry %in% "ES"~"Spain",
      cntry %in% "FI"~"Finland",
      cntry %in% "FR"~"France",
      cntry %in% "GB"~"United Kingdom",
      cntry %in% "HU"~"Hungary",
      cntry %in% "IE"~"Ireland",
      cntry %in% "IL"~"Israel",
      cntry %in% "IS"~"Iceland",
      cntry %in% "IT"~"Italy",
      cntry %in% "LT"~"Lithuania", 
      cntry %in% "NL"~"Netherlands",
      cntry %in% "NO"~"Norway",
      cntry %in% "PL"~"Poland",
      cntry %in% "PT"~"Portugal",
      cntry %in% "RU"~"Russian Federation",
      cntry %in% "SE"~"Sweden",
      cntry %in% "SI"~"Slovenia"
    )) %>% 
  #recodificação de gênero, em que 1 = male e 2 = female
    mutate(gndr = case_when(
      gndr == 1~"male",
      gndr == 2~"female",
    )) %>% 
  #recode da variável polintr em que 1 = Very interested, 2 = Quite interested, 3 = Hardly interested e 4 = Not at all interested
    mutate(polintr = case_when(
      polintr == 1~"Very interested",
      polintr == 2~"Quite interested",
      polintr == 3~"Hardly interested",
      polintr == 4~"Not at all interested",
    )) %>% 
#recode da variável netusoft em que 1 = Never, 2 = Occasionally, 3 = A few times a week, 4 = Most days, 5 = Every day
    mutate(netusoft = case_when(
      netusoft == 1~"Never",
      netusoft == 2~"Occasionally",
      netusoft == 3~"A few times a week",
      netusoft == 4~"Most days",
      netusoft == 5~"Every day"
    ))
```

```{r echo=FALSE, message=FALSE, warning=FALSE, paged.print=TRUE}
head(clean_data2) %>% 
  kable()
```

Em segundo lugar, renomear as colunas para que fiquem mais claras:

```{r message=FALSE, warning=FALSE, include=FALSE}
clean_data3 <- clean_data2 %>% 
  rename(country = cntry,
         minutes_news = nwspol,
         use_internet = netusoft,
         political_interest = polintr,
         political_opinion = lrscale,
         gender = gndr,
         birth_year = yrbrn)
```

```{r echo=FALSE, message=FALSE, warning=FALSE, paged.print=TRUE}
head(clean_data3) %>% 
  kable()
```

Em terceiro lugar, criaremos novas variáveis que serão úteis para as
análises: - age = Uma variável que calcule a idade com base no ano de
2016 - age_range = uma variável de faixas de idades: 18 a 30 31 a 50 51
a 70 mais de 70 - political_interest_binary = uma variável baseada em
polintr em que 1 e 2 viram "interessados em política", e 3 e 4 viram
"desinteressados em política" - left_right = uma variável de espectro
político em que: esquerda 0, 1, 2 e 3 centro 4, 5 e 6 direita 7, 8, 9 e
10

```{r message=FALSE, warning=FALSE, include=FALSE}
clean_data4 <- clean_data3 %>% 
#criar uma variável que calcule a idade com base no ano de 2016
    mutate(age = 2016-birth_year) %>% 
#criar uma variável de faixas de idades: 18 a 30 31 a 50 51 a 70 mais de 70
    mutate(age_range = case_when(
      age >= 18 & age <= 30 ~ "18 a 30 anos",
      age >= 31 & age <= 50 ~ "31 a 50 anos",
      age >= 51 & age <= 70 ~ "51 a 70 anos",
      age >= 71 ~ "mais de 70 anos"
    )) %>% 
#criar a variável political_interest polintr em que "Very interested" e "Quite interested" viram "interessados em política", e "Hardly interested" e "Not at all interested" viram "desinteressados em política
    mutate(political_interest_binary  = case_when(
      political_interest == "Very interested"~"interessado em política", 
      political_interest == "Quite interested"~"interessado em política",
      political_interest == "Hardly interested"~"desinteressado em política",
      political_interest == "Not at all interested"~"desinteressado em política"
    )) %>% 
#Criar uma variável de left_right em que: esquerda 0, 1, 2 e 3; centro 4, 5 e 6; direita 7, 8, 9 e 10
    mutate(left_right = case_when(
      political_opinion == 0 ~ "esquerda", 
      political_opinion == 1 ~ "esquerda",  
      political_opinion == 2 ~ "esquerda", 
      political_opinion == 3 ~ "esquerda",
      political_opinion == 4 ~ "centro",
      political_opinion == 5 ~ "centro",
      political_opinion == 6 ~ "centro",
      political_opinion == 7 ~ "direita",
      political_opinion == 8 ~ "direita",
      political_opinion == 9 ~ "direita",
      political_opinion == 10 ~ "direita"
    ))

```

```{r echo=FALSE, message=FALSE, warning=FALSE, paged.print=TRUE}
clean_data4 %>% 
  select(age, age_range, political_interest_binary, left_right) %>% 
  slice(1:10) %>% 
  kable()
```

# Estatísticas descritivas e Gráficos

## Variáveis sociodemográficas

Quantidade de respondentes em cada país:

```{r message=FALSE, warning=FALSE, include=FALSE}
respondentes_paises <- clean_data4 %>% 
  group_by(country) %>% 
  tally() %>% 
  mutate(porcentagens = (100*n)/sum(.$n))
```

```{r echo=FALSE, message=FALSE, warning=FALSE, paged.print=TRUE}
respondentes_paises %>% 
  arrange(country) %>% 
  add_row(country = "TOTAL", n = sum(.$n), porcentagens = 100) %>% 
  kable(caption = "Quantidade de respondentes por países",
        col.names = c("País", "Respondentes", "%"),
        format.args=list(big.mark=".", decimal.mark=","), digits = 1)
```

Quantidade de respondentes de cada gênero:

```{r message=FALSE, warning=FALSE, include=FALSE}
respondentes_genero <- clean_data4 %>% 
  group_by(gender) %>% 
  tally() %>% 
  mutate(porcentagens = (100*n)/sum(.$n))
```

```{r echo=FALSE, message=FALSE, warning=FALSE, paged.print=TRUE}
respondentes_genero %>% 
  arrange(gender) %>% 
  add_row(gender = "TOTAL", n = sum(.$n),
          porcentagens = 100) %>% 
  kable(caption = "Quantidade de respondentes por Gênero",
        col.names = c("Gênero", "Respondentes", "%"),
        format.args=list(big.mark=".", decimal.mark=","),
        digits = 1)
```

Quantidade de respondntes em cada faixa de idade:

```{r message=FALSE, warning=FALSE, include=FALSE}
respondentes_idade <- clean_data4 %>% 
  group_by(age_range) %>% 
  tally() %>% 
  mutate(porcentagens = (100*n)/sum(.$n))
```

```{r echo=FALSE, message=FALSE, warning=FALSE, paged.print=TRUE}
respondentes_idade %>% 
  add_row(age_range = "TOTAL", n = sum(.$n), porcentagens = 100) %>% 
  kable(caption = "Quantidade de respondentes por Faixa de Idade",
        col.names = c("Idade", "Respondentes", "%"),
        format.args=list(big.mark=".", decimal.mark=","),
        digits = 1)
```

## Espectro político

Quantidade de respondentes em cada espectro político:

```{r message=FALSE, warning=FALSE, include=FALSE}
respondentes_espectro <- clean_data4 %>% 
  group_by(left_right) %>% 
  tally() %>% 
  mutate(porcentagens = (100*n)/sum(.$n))
```

```{r echo=FALSE, message=FALSE, warning=FALSE, paged.print=TRUE}
respondentes_espectro %>% 
  add_row(left_right = "TOTAL", n = sum(.$n),
          porcentagens = 100) %>% 
  kable(caption = "Quantidade de respondentes por Posicionamento Político",
        col.names = c("Posicionamento", "Respondentes", "%"),
        format.args=list(big.mark=".", decimal.mark=","),
        digits = 1)
```

## Uso de internet

```{r message=FALSE, warning=FALSE, include=FALSE}
respondentes_internet <- clean_data4 %>% 
  group_by(use_internet) %>% 
  tally() %>% 
  mutate(porcentagens = (100*n)/sum(.$n))
```

```{r echo=FALSE, message=FALSE, warning=FALSE, paged.print=TRUE}
respondentes_internet %>% 
  arrange(-n) %>% 
  add_row(use_internet = "TOTAL", n = sum(.$n), porcentagens = 100) %>% 
  kable(caption = "Frequência de uso da internet",
        col.names = c("Frequência", "Respondentes", "%"),
        format.args=list(big.mark=".", decimal.mark=","),
        digits = 1)
```

```{r echo=FALSE, message=FALSE, warning=FALSE, paged.print=TRUE}
respondentes_internet %>% 
  ggplot() +
  geom_col(aes(x = use_internet, y = n)) +
  ggtitle("Frequência de uso da internet") +
  xlab("frequência de uso") +
  ylab("n") +
  theme(plot.title = element_text(size = 14, face = "bold", hjust = 0.5))
```

## Interesse em política
```{r message=FALSE, warning=FALSE, include=FALSE}
respondentes_interesse <- clean_data4 %>% 
  group_by(political_interest) %>% 
  tally() %>% 
  mutate(porcentagens = (100*n)/sum(.$n))
```

```{r echo=FALSE, message=FALSE, warning=FALSE, paged.print=TRUE}
respondentes_interesse %>% 
  arrange(-porcentagens) %>% 
  add_row(political_interest = "TOTAL", n = sum(.$n), porcentagens = 100) %>% 
  kable(caption = "Quantidade de respondentes por Posicionamento Político",
        col.names = c("Posicionamento", "Respondentes", "%"),
        format.args=list(big.mark=".", decimal.mark=","), digits = 1)
```

```{r echo=FALSE, message=FALSE, warning=FALSE, paged.print=TRUE}
respondentes_interesse %>% 
  ggplot() +
  geom_col(aes(x = political_interest, y = n)) +
  ggtitle("Interesse em política") +
  xlab("Faixas de idade") +
  ylab("n") +
  theme(plot.title = element_text(size = 14, face = "bold", hjust = 0.5))
```

# Cruzando variáveis:

Espectro político e gênero:
```{r message=FALSE, warning=FALSE, include=FALSE}
espectro_genero <- 
clean_data4 %>% 
  group_by(gender, left_right) %>% 
  tally() %>% 
  mutate(porcentagens = (100*n)/sum(.$n)) %>% 
  ungroup()
```

```{r echo=FALSE, message=TRUE, warning=FALSE}
espectro_genero %>% 
  ggplot() +
  geom_col(aes(x = gender, y = n)) +
  ggtitle("Gênero e espectro político") +
  xlab("gênero") +
  ylab("n") +
  theme(plot.title = element_text(size = 14, face = "bold", hjust = 0.5)) + facet_grid(cols=vars(left_right))
```


Espectro e faixas de idades
```{r}
# uma tabela com as faixas de idade juntas e gráficos em grid para cada faixa
espectro_idade <- 
  clean_data4 %>% 
  group_by(age_range, left_right) %>% 
  tally() %>% 
  mutate(porcentagens = (100*n)/sum(.$n)) %>% 
  ungroup()

```

```{r}
espectro_idade %>% 
  ggplot() +
  geom_col(aes(x = age_range, y = n)) +
  ggtitle("Faixas de idade e espectro político") +
  xlab("idades") +
  ylab("n") +
  theme(plot.title = element_text(size = 14, face = "bold", hjust = 0.5)) +   facet_grid(cols=vars(left_right)) +
  theme(axis.text.x = element_text(angle = 90))
```

# Interesse em política X espectro político

```{r}
interesse_espectro <- 
  clean_data4 %>% 
  group_by(left_right, political_interest_binary) %>%
  tally() %>% 
  mutate(porcentagens = (100*n)/sum(.$n)) %>% 
  ungroup()
```

lrscale e polintr

cruzar espectro político com interesse em política var categorica e var
categorica - regressão

um grafico pra cada (esquerda, centro e direita)
```{r}
interesse_espectro %>% 
  ggplot() +
  geom_col(aes(x = left_right, y = n)) +
  ggtitle("Interesse em política e espectro político") +
  xlab("idades") +
  ylab("n") +
  theme(plot.title = element_text(size = 14, face = "bold", hjust = 0.5)) +   facet_grid(cols=vars(political_interest_binary)) +
  theme(axis.text.x = element_text(angle = 90))
```

# Interesse em política x consumo de notícias sobre política

nwspol e interesse_politica regressão var categórica e var contínua

```{r}
clean_data4

nwspol e political_interest_binary

flights %>% filter(origin!="LGA") %>% 
  pull(dep_delay) %>%
  t.test(mu=13.4) %>% 
  tidy()


```

# Interesse em política x uso da internet

regressão var categorica e var categorica

```{r}
interesse_internet <- 
  clean_data4 %>% 
  group_by(political_interest_binary, use_internet) %>% 
  tally() %>% 
  mutate(porcentagens = (100*n)/sum(.$n)) %>% 
  ungroup()
```
